臺灣高等法院刑事判決
109年度上訴字第2224號
上  訴  人  
即  被  告  郭佳儒




指定辯護人  陳奕君律師（義務辯護律師）
上列上訴人因毒品危害防制條例案件，不服臺灣桃園地方法院10
8年度訴字第340號，中華民國109年3月16日第一審判決（起訴案
號：臺灣桃園地方檢察署107年度偵字第24275號），提起上訴，
本院判決如下：
    主  文
原判決撤銷。
郭佳儒犯如附表所示之罪，各處如附表「罪名及宣告刑」欄所示
之刑及沒收。應執行有期徒刑伍年。
    犯罪事實
一、郭佳儒知悉甲基安非他命係毒品危害防制條例第2 條第2 項
    第2 款所列管之第二級毒品，未經許可不得販賣、持有，竟
    仍基於販賣第二級毒品以營利之犯意，以通訊軟體LINE作為
    聯絡工具，分別以如附表「交易方式」欄所示之方式，販賣
    如附表所示甲基安非他命之重量予翁啟軒，翁啟軒則以當面
    交付或匯款至郭佳儒中國信託銀行帳號0000000000000 號帳
    戶（下稱中信帳戶）之方式給付附表所示之價金。嗣為警10
    7年4月4日下午11時35分許，查獲翁啟軒持有毒品案件從手
    機循線查獲。
二、案經新北市政府警察局三重分局報告臺灣新北地方檢察署陳
    請臺灣高等檢察署核轉臺灣桃園地方檢察署偵查起訴。　　
    理  由
壹、證據能力部分
一、證人翁啟軒警詢之證據能力
　　被告以外之人於審判外之言詞或書面陳述，除法律有規定者
    外，不得作為證據；被告以外之人於檢察事務官、司法警察
    官或司法警察調查中所為之陳述，與審判中不符時，其先前
    之陳述具有較可信之特別情況，且為證明犯罪事實存否所必
    要者，得為證據，刑事訴訟法第159 條第1 項、第159 條之
    2 分別定有明文。證人翁啟軒於警詢中所述，係被告以外之
    人於審判外之陳述，且與其偵訊具結之證述內容大致相同 
    ，並非證明犯罪事實存否所必要，經上訴人即被告郭佳儒（
    下稱被告）及其辯護人爭執證據能力（見本院卷第137頁）
    ，依上開規定，證人翁啟軒於警詢中之陳述，自無證據能力
    。
二、證人翁啟軒偵訊之證據能力　　
　　被告以外之人於偵查中向檢察官所為之陳述，除顯有不可信
    之情況者外，得為證據，刑事訴訟法第159 條之1 第2項定
    有明文。而現行法檢察官本有訊問被告、證人及鑑定人之權
    限，其應踐行之程序又多有保障被告或被害人之規定，且證
    人、鑑定人於偵查中亦均須具結，就刑事訴訟而言，其司法
    屬性甚高；而檢察官於偵查程序取得之供述證據，其過程復
    尚能遵守法令之規定，是其訊問時之外部情況，積極上具有
    某程度之可信性，除消極上顯有不可信之情況者外，均得為
    證據。故主張其為不可信積極存在之一方，自應就此欠缺可
    信性外部保障之情形負舉證責任。準此，被告以外之人前於
    偵查中，經具結後所為證述，除反對該項供述具有證據能力
    之一方，已釋明「顯有不可信之情況」之理由外，皆得為證
    據。證人翁啟軒於偵訊中經檢察官告以具結之義務及偽證之
    處罰，其朗讀結文並簽名具結後，為本案作證，則該等證述
    已經具結擔保其真實性，且其於偵訊時，並無證據顯示其受
    有強暴、脅迫、詐欺、利誘等外力干擾，或有心理狀況被影
    響致妨礙其自由陳述等顯不可信之情況。被告及辯護人於本
    院準備程序中稱證人翁啟軒於偵訊中所述無證據能力（見本
    院卷第137頁），然除稱該等證述為審判外之陳述外，未說
    明有何顯不可信之理由，且證人翁啟軒於原審中已經被告及
    其辯護人交互詰問，業已保障被告詰問權，此外，證人翁啓
    軒於原審審理中表示偵訊所述均是依照記憶所為（見原審卷
    第226 頁），本院認並無顯不可信之情況，依上開說明，自
    得作為認定被告為本案犯行之依據。
三、至於其他本判決引用採為認定被告犯罪事實之供述及非供述
    證據，檢察官、被告及其辯護人均同意有證據能力（見本院
    卷第137至138頁），復經審酌並無不適當之情形，依刑事訴
    訟法第159條之5規定，均有證據能力。至於其他未引用之證
    據，本院未採為認定犯罪事實之依據，故不贅論其證據能力
    ，併此敘明。 　
貳、實體部分
一、上開犯罪事實，業據被告於警詢及本院審理時均坦承不諱（
    見臺灣新北地方檢察署107年度偵字第19254號卷【下稱偵19
    254卷】第6至8頁、本院卷第195至196頁），核與證人即購
    毒者翁啟軒於偵查時之證述情節大致相符（見偵19254卷第7
    7頁、臺灣桃園地方檢察署107年度偵字第24275號卷【下稱
    偵24275卷】第14頁），並有證人翁啟軒與被告通訊軟體LIN
    E談論毒品交易事宜之對話擷圖（見偵19254卷第23至31頁）
    、證人翁啟軒購毒後匯款之交易明細（見偵19254卷第40至4
    3頁、第45至46頁）、證人翁啟軒之新北市政府警察局三重
    分局大同派出所指認犯罪嫌疑人紀錄表及證人翁啟軒LINE通
    訊對象照片各1份（見偵19254卷第20至21頁、第32至33頁）
    在卷可稽，足認被告前述任意性之自白與事實相符，堪予採
    信。
二、附表編號二販賣甲基安非他命數量與起訴事實不同部分
　　公訴意旨雖認如附表編號二所示部分，被告於107 年3 月10
    日所交付甲基安非他命之數量為17.5公克，且被告於本院審
    理中就此並未爭執。然被告於警詢中供稱：翁啟軒於107 年
    3 月10日匯款新臺幣（下同）12,500元是向我購買10公克毒
    品甲基安非他命的錢等語（見偵19254卷第6至7 頁），及於
    偵訊中供稱：翁啟軒都是請我幫他購買17.5公克之甲基安非
    他命，但因為該次他只有交付12,500元，所以我先交付10公
    克甲基安非他命，之後看上游那裡的價錢，12,500元究竟能
    拿到多少公克甲基安非他命，我再交付剩餘的甲基安非他命
    給他等語（見偵24275卷第21頁反面），其並未提及該次交
    易後另有交付其他甲基安非他命予翁啟軒之情事，翁啟軒於
    偵訊中則表明其忘記該次交易之毒品數量（見偵24275卷第1
    4頁反面）。就被告與翁啟軒所為其他交易觀之，如附表編
    號一所示之交易中，17.5公克甲基安非他命之價格為21,000
    元，而如附表編號三所示之交易中，10公克甲基安非他命價
    格為14,000元，則翁啟軒於107 年3 月10日匯予被告之毒品
    價金為12,500元，應認被告於警詢及偵訊中所述，交付甲基
    安非他命之數量為10公克，與其他交易之毒品售價較為接近
    。而該次交易除被告於本院審理中表示對交付毒品之數量不
    予爭執（見本院卷第196頁）外，並無其他事證可認被告所
    交付之甲基安非他命確為17.5公克，是依罪疑惟輕之原則，
    本院認如附表編號二所示之毒品交易，被告交付予翁啟軒之
    甲基安非他命，數量應為10公克。此部分公訴意旨容有誤會
    ，應予更正。
三、被告主觀上具有販賣毒品故意及營利意圖之認定
（一）被告主觀上有販賣甲基安非他命故意之認定
　　證人翁啟軒於偵訊中證稱：我在107 年3 月15日跟被告講好
    要買4,000 元甲基安非他命，交易前我又改變心意，想跟他
    買半台也就是17.5公克甲基安非他命；我有匯款給被告就是
    買毒品，我不可能先拿毒品之後再給錢，因為我那時跟他不
    熟，我都會先給他錢，他才給我毒品；卷內對話紀錄是我與
    被告之對話紀錄，我要跟被告購買甲基安非他命等語（見偵
    19254卷第77頁、偵24275卷第14頁），被告則於警詢中供稱
    ：翁啟軒於107 年2 月21日（應為同年月20日之誤，下同）
    匯款10,000元是把毒品甲基安非他命10公克的錢匯款給我，
    107 年2 月26日匯款7,000 元則是把107 年2 月21日購買毒
    品的差額補足，107 年3 月4 日匯款4,000 元是我把毒品多
    增加7.5 公克（湊足半台17.5公克）賣給翁啟軒，所以還要
    再加錢；107 年3 月10日匯款12,500元則是向我購買10公克
    毒品甲基安非他命的錢；我與翁啟軒於107 年3 月15日先約
    定好毒品甲基安非他命交易10公克，我報價10,000元，之後
    對方要求變更為毒品半台17.5公克，我報價14,000元，對方
    先在107 年3 月16日將10,000元面交給我，再找我拿走購買
    的毒品甲基安非他命，又於當日晚間10時許將剩餘的4,000 
    元匯款至我中信帳戶內等語（見偵19254卷第6至8 頁）。由
    上述被告及證人翁啟軒所述可知，其等各係以「跟被告購買
    」、「把毒品賣給翁啟軒」等用語，描述如附表編號一至三
    所示之3 次毒品交易。即與一般購買毒品之情形無異，且未
    提及被告之毒品來源為何，亦未交待合資購買毒品之出資比
    例、分配方式等細節。衡諸常情，施用毒品者若與他人合資
    購買毒品，應在事前與該他人就合資細節有所約定，佐以卷
    附證人翁啟軒與被告通訊軟體LINE對話翻拍照片觀之，翁啟
    軒先於107 年3 月12日以「現在半台要多少錢呢」等語向被
    告詢價，被告以「14,000」等語答覆，翁啟軒則表示其先不
    拿毒品（見原審卷第151至153 頁）；翁啟軒復於107 年3 
    月15日向被告稱「我可以跟你拿4 個嗎，身上有4,000 元」
    等語，而遭被告拒絕，嗣其又以「我有一萬元了，可以跟你
    拿東西了嗎」、「那樣可以拿到多少呢」等語向被告表明其
    毒品需求，被告則以「恩恩，一樣10克」等語告知10,000元
    可購得之甲基安非他命數量（見原審卷第153 頁至第155 頁
    ），可知被告具有決定毒品價格、是否販賣毒品之權限，且
    其與翁啟軒間之對話內容，即與一般購毒者先向販毒者詢價
    ，販毒者則依購毒者需求之數量而報價，雙方再另為約定交
    付方式之毒品交易模式相同。據此，可認被告基於販賣第二
    級毒品之犯意，分別以如附表「交易方式」欄所示之方式，
    販賣第二級毒品甲基安非他命予翁啟軒等節，已可認定。
（二）被告有營利意圖之認定
　  毒品危害防制條例所規定之販賣毒品罪，雖未明示「營利之
    意圖」為其犯罪構成要件，然「販賣」一語，在文義解釋上
    當然已寓含有買賤賣貴，而從中取利之意思存在。且從商業
    交易原理與一般社會觀念而言，販賣行為在通常情形下，仍
    係以牟取利益為其活動之主要誘因與目的。又政府為杜絕毒
    品氾濫，毒害人民甚深，再三宣導民眾遠離毒品、媒體報導
    既深且廣，對於禁絕毒品之政策，應為大眾所熟悉。另政府
    對於查緝施用、轉讓及販賣毒品無不嚴格執行，且販賣毒品
    罪係重罪，若無利可圖，衡情一般持有毒品者，當不致輕易
    將持有之毒品交付他人。況販賣毒品係違法行為，非可公然
    為之，且有其獨特之販售路線及管道，亦無公定之價格，復
    可任意增減其分裝之數量，而每次買賣之價量，亦可能隨時
    依市場貨源之供需情形、交易雙方之關係深淺、資力、對行
    情之認知、查緝之寬嚴，及購買者被查獲時供述購買對象之
    可能性風險評估等事由，而異其標準，非可一概而論。證人
    翁啟軒於偵訊中證稱：我認識被告，不是很熟，我是在交友
    軟體上認識他，我跟他買過甲基安非他命等語（見偵19254
    卷第77頁），此部分證詞核與被告於警詢及偵訊中所述相符
    （見偵19254卷第5 頁、偵24275卷第22頁），再輔以上述通
    訊軟體LINE對話翻拍照片所示（見原審卷第151至173 頁）
    ，被告與翁啟軒之對話，多係談論毒品交易、交付款項等事
    宜，且翁啟軒向被告稱「B 先生（即被告之暱稱，下同），
    我先不拿，謝謝你哦，有需要再問你」、「哈囉B 先生，我
    有一萬元了，可以跟你拿東西了嗎」等語，其用字遣詞亦難
    認為其與被告感情熱絡，或有更甚於一般朋友之交情。則本
    案如附表所示之各次毒品交易均為有償行為，被告與購毒者
    翁啟軒間亦僅為透過交友軟體認識之友人，關係並非熟稔，
    且無其他利害關係，依上開說明，即可推認被告因其販賣毒
    品之行為而獲有利益，足見其係基於營利之意圖，為本案各
    次販賣甲基安非他命之犯行無疑。
四、綜上，本案事證業臻明確，被告所犯販賣甲基安非他命3次
　　之犯行均堪以認定，應予依法論科。
參、論罪
（一）按行為後法律有變更者，適用行為時之法律。但行為後之
      法律有利於行為人者，適用最有利於行為人之法律，刑法
      第2條第1項定有明文。被告行為後，毒品危害防制條例第
      4條第2項、同法第17條第2項規定，均於109年1月15日修
      正公布，並於109年7月15日生效。修正前該條例第4條第2
      項規定：「製造、運輸、販賣第二級毒品者，處無期徒刑
      或7年以上有期徒刑，得併科新臺幣1千萬元以下罰金。」
      修正後則規定：「製造、運輸、販賣第二級毒品者，處無
      期徒刑或10年以上有期徒刑，得併科新臺幣1千5百萬元以
      下罰金」，修正後之規定法定刑已有提高，顯未較有利於
      被告；另修正前該條例第17條第2項規定：「犯第四條至
      第八條之罪於偵查及審判中均自白者，減輕其刑」；修正
      後則規定：「犯第四條至第八條之罪於偵查及『歷次』審判
      中均自白者，減輕其刑」，依此次修正說明，修正後僅限
      於被告於歷次事實審審級（包括更審、再審或非常上訴後
      之更為審判程序），且於各該審級中，於法官宣示最後辯
      論終結時，均自白陳述始有減輕其刑規定之適用，顯然修
      正後之規定並未較有利於被告。依刑法第2條第1項前段規
      定，應整體適用被告行為時即修正前毒品危害防制條例第
      4條第2項、第17條第2項之規定（原判決除下列所述應予
      撤銷部分外，雖未及為新舊法之比較，然適用結果並無不
      同，仍應予以維持）。　
（二）核被告就附表編號一至三所為，均係犯毒品危害防制條例
      第4條第2項之販賣第二級毒品罪。被告販賣第二級毒品甲
      基安非他命犯行，而分別持有第二級毒品甲基安非他命之
      低度行為，應為各該販賣第二級毒品甲基安非他命之高度
      行為所吸收，均不另論罪。被告就上開各該販賣第二級毒
      品三次犯行，均犯意各別，行為互殊，自應分論併罰。
（三）刑之減輕部分
    1.按毒品危害防制條例第17條第1項規定：「犯第4條至第8
      條、第10條或第11條之罪，供出毒品來源，因而查獲其他
      正犯或共犯者，減輕或免除其刑。」此所謂「供出毒品來
      源，因而破獲者」，係指被告供出毒品來源之有關資料，
      諸如前手之姓名、年籍、住居所、或其他足資辨別之特徵
      等，使調查或偵查犯罪之公務員因而對之發動調查或偵查
      並破獲者而言。查被告雖於警詢中供稱其毒品來源為「陳
      韋歷」，然承辦員警查無此人，無法進行後續查緝等情，
      此有新北市政府警察局三重分局函附卷可考（見本院卷第
      99頁），是本院自無從依毒品危害防制條例第17條第1 項
      之規定減輕其刑。
　　2.次按犯毒品危害防制條例第4條至第8條之罪於偵查及審判
      中均自白者，減輕其刑，（修正前）同條例第17條第2項
      定有明文。又依前揭規定，祇須在偵查及審判階段各有1
      次以上之自白，不論該被告之自白，係出於自動或被動、
      簡單或詳細，並其自白後有無翻異，即應依法減輕其刑，
      不以始終承認為必要。所謂偵查階段之自白，包括被告在
      偵查輔助機關及檢察官聲請法院羈押訊問時之自白在內，
      而審判階段之自白，則以案件起訴繫屬後在事實審法院任
      一審級之1次自白，即屬當之，縱被告自白前或自白後又
      為否認犯罪之辯解，此仍屬被告在刑事訴訟上防禦權之合
      法行使，不能憑此否定前此所為之自白，而排除上開條例
      第17條第2項規定之適用。經查，就本案被告販賣第二級
      毒品部分，其於警詢中曾有承認之陳述，有警詢筆錄可參
      （見偵19254卷第6至8頁）；而被告又於本院審理時自白
      不諱，已如前述，是其雖於檢察官偵訊及原審時曾否認犯
      行，改稱係合資購毒云云，惟仍符合毒品危害防制條例第
      17條第2項之規定，是依前揭說明，應就本案被告所犯販
      賣第二級毒品犯行部分均減輕其刑。
    3.不適用刑法第59條之理由
　　  刑法第59條所規定之酌量減輕其刑，係裁判上之減輕，必
      以犯罪之情狀顯可憫恕，認為科以最低度刑仍嫌過重者，
      始有其適用。如別有法定減輕之事由者，應優先適用法定
      減輕事由減輕其刑後，猶嫌過重時，方得為之。所謂「犯
      罪之情狀」，與同法第57條規定科刑時應審酌之一切情狀
      ，並非有截然不同之領域，於裁判上酌減其刑時，應就犯
      罪一切情狀（包括第57條所列舉之10款事項），予以全盤
      考量，審酌其犯罪有無可憫恕之事由（即有無特殊之原因
      與環境，在客觀上足以引起一般同情，以及宣告法定低度
      刑，是否猶嫌過重等等），以為判斷。經查，被告所為如
      附表所示販賣第二級毒品罪，因被告均合於毒品危害防制
      條例第17條第2項之減刑規定，以減輕後之法定最低刑度
      以觀，並無情輕法重之憾，且審酌本案被告所為販賣第二
      級毒品之次數非少，販賣毒品重量非輕，是此部分自無酌
      減其刑之必要，併予敘明。
肆、原判決撤銷之理由
    原審以被告犯行事證明確，予以論罪科刑，固非無見。然 
    查，被告雖於原審中否認犯行，惟於本院已坦承犯行，已如
    前述，原審未及審酌被告於偵審自白而未依法減輕其刑，容
    有未洽。被告提起上訴，請求減輕其刑，為有理由，自應由
    本院予以撤銷改判。爰審酌被告為謀己利，以12,500元至21
    ,000元不等之對價，販賣甲基安非他命10公克至17.5公克予
    翁啟軒，提供毒品來源，戕害國民身心健康，鑒於毒品對社
    會危害至深且廣，甲基安非他命甚為氾濫，被告該販賣行為
    助長毒品流通，所生危害不輕之犯罪主觀動機、目的、客觀
    手段、法益侵害程度，所為實無足取，惟念及其已於本院坦
    承犯行，犯後態度尚屬良好，暨其販賣第二級毒品之對象僅
    1人、次數3次，交易毒品數量及犯罪所得，所造成危害社會
    之程度，兼衡及其行為時之年齡、素行、自述專科畢業、而
    從事貿易公司送貨工作、月薪約三萬元之智識程度、生活及
    家庭經濟狀況等一切情狀，量處如主文第2項所示之刑。
伍、沒收部分
（一）犯販賣毒品罪，係就因犯販賣毒品罪所得之財物，一概予
      以沒收，以嚴禁此類犯罪，而達嚇阻作用，自非僅以扣除
      成本、賺得之利潤，作為其沒收之範圍。從而，行為人因
      販毒所實際獲得之利潤多少，並不影響應以其售價，逕為
      沒收宣告之認定依據。故販賣毒品本身既係犯罪行為，因
      此直接取得之全部價金，即屬犯該罪所得之財物，不生扣
      除成本之問題。依此說明，被告就本案販賣第二級毒品犯
      行之販賣所得，即為如附表「交易方式」欄所示之交易金
      額，而無須扣除成本，應依刑法第38條之1 第1 項前段規
      定，於各該販賣第二級毒品犯行項下宣告沒收，並於全部
      或一部不能沒收或不宜執行沒收時，依同條第3 項規定，
      追徵其價額。
（二）刑法關於沒收之規定修正後，沒收已非屬從刑，且宣告多
      數沒收併執行之規定，亦自第51條第9 款移至第40條之2 
      第1 項，已非數罪併罰之一部。是上開宣告多數沒收，應
      依刑法第40條之2 第1 項規定，併執行之，本院自無庸再
      於定應執行刑時，另就所宣告之多數沒收為合併執行之諭
      知。至被告雖以通訊軟體LINE與翁啟軒談論毒品交易事宜
      ，然其登入該軟體所使用之電子設備並未扣案，且得以登
      入該軟體之裝置種類繁多（如手機、桌上型電腦、平板電
      腦等），依卷內事證亦無法特定被告實際用以與翁啟軒聯
      繫之設備為何，本院自無從就此犯罪所用工具宣告沒收或
      追徵，附此敘明。
據上論斷，應依刑事訴訟法第369條第1項前段、第364條、第299
條第1項前段，判決如主文。
本案經檢察官張熙懷到庭執行職務。
中　　華　　民　　國　　109 　年　　10　　月　　7 　　日
                  刑事第十二庭審判長法  官  陳如玲
                                    法  官  郭惠玲
                                    法  官  廖建瑜
以上正本證明與原本無異。
如不服本判決，應於收受送達後20日內向本院提出上訴書狀，其
未敘述上訴之理由者並得於提起上訴後20日內向本院補提理由書
（均須按他造當事人之人數附繕本）「切勿逕送上級法院」。
                                    書記官  邵佩均  
中　　華　　民　　國　　109 　年　　10　　月　　7 　　日
附錄：本案論罪科刑法條全文　
修正前毒品危害防制條例第4條
製造、運輸、販賣第一級毒品者，處死刑或無期徒刑；處無期徒
刑者，得併科新臺幣二千萬元以下罰金。
製造、運輸、販賣第二級毒品者，處無期徒刑或七年以上有期徒
刑，得併科新臺幣一千萬元以下罰金。
製造、運輸、販賣第三級毒品者，處七年以上有期徒刑，得併科
新臺幣七百萬元以下罰金。
製造、運輸、販賣第四級毒品者，處五年以上十二年以下有期徒
刑，得併科新臺幣三百萬元以下罰金。
製造、運輸、販賣專供製造或施用毒品之器具者，處一年以上七
年以下有期徒刑，得併科新臺幣一百萬元以下罰金。
前五項之未遂犯罰之。
　
附表
編號 交易方式 交易時間及地點 罪名、宣告刑及沒收 一 郭佳儒以通訊軟體LINE談論毒品交易事宜後，翁啟軒先於107 年2 月20日（起訴書誤載為同年月21日）晚間8 時27分許匯款10,000元至郭佳儒上開中信帳戶作為部分價金，郭佳儒則於右列交易時間及地點，交付17.5公 克之甲基安非他命予翁啟軒，翁啟軒再分別於同年2 月26日凌晨0 時45分許、同年3月4 日凌晨1 時43分許匯款7,000元、4,000元至相同帳戶以補足價金（價金共計為21,000元） 107年2月21日某時在臺北市萬華區某旅館 郭佳儒販賣第二級毒品，處有期徒刑肆年。未扣案之犯罪所得新臺幣貳萬壹仟元沒收，於全部或一部不能沒收或不宜執行沒收時，追徵其價額。 二 郭佳儒以通訊軟體LINE與翁啟軒談論毒品交易事宜後，翁啟軒先於107 年3月10日凌晨3時54分許匯款 12,500元價金至郭佳儒上開中信帳戶，郭佳儒則於右列交易時 間及地點，交付10公克之甲基安非他命予翁啟軒 107年3月10日某時在臺北市萬華區某旅館 郭佳儒販賣第二級毒品，處有期徒刑參年拾月。未扣案之犯罪所得新臺幣壹萬貳仟伍佰元沒收，於全部或一部不能沒收或不宜執行沒收時，追徵其價額。 三 郭佳儒以通訊軟體LINE與翁啟軒談論毒品交易事宜後，於右列 交易時間及地點，交付10公克之甲基安非 他命予翁啟軒，翁啟軒則當場交付10,000 元予郭佳儒作為部分價金，再於同年3  月17日凌晨5時16分許，匯款4,000 元至郭佳儒上開中信帳戶以補足價金（價金共計為 14,000元） 107年3月16日某時在臺北市○○區○○街00號某旅館 郭佳儒販賣第二級毒品，處有期徒刑參年拾月。未扣案之犯罪所得新臺幣壹萬肆仟元沒收，於全部或一部不能沒收或不宜執行沒收時，追徵其價額。